【裁判字號】    99,抗,1067
【裁判日期】    990722
【裁判案由】    聲明異議
【裁判全文】
臺灣高等法院民事裁定                  99年度抗字第1067號
抗  告  人  漢嵩實業股份有限公司
法定代理人  乙○○
上列抗告人因與相對人甲○○間假扣押聲明異議事件，對於中華
民國99年6月8日臺灣桃園地方法院99年度事聲字第105號所為裁
定提起抗告，本院裁定如下：
    主      文
原裁定廢棄。
抗告人以新臺幣佰拾萬元為相對人供擔保後，得對於相對
人之財產在新臺幣壹仟萬元之範圍內為假扣押。
相對人如以新臺幣壹仟萬元為抗告人供擔保後，得免為或撤銷假
扣押。
聲請及抗告訴訟費用由相對人負擔。
    理      由
一、按債權人就金錢請求或得易為金錢請求之請求，欲保全強制
    執行者，得聲請假扣押；又假扣押，非有日後不能強制執行
    或甚難執行之虞，或應在外國強制執行者，不得為之。民事
    訴訟法第522條第1項、第523條第1、2項定有明文。所謂不
    能強制執行，如債務人浪費財產、增加負擔，或就其財產為
    不利益處分，將成為無資力之情形等均是，所謂恐難執行，
    如債務人將移往遠地或逃匿等均是 (最高法院19年抗字第23
    2號判例參照)，其情形不以債務人浪費財產，增加負擔或就
    其財產為不利益之處分，將達於無資力之狀態，或債務人移
    往遠處、逃匿無蹤或隱匿財產為限。又請求及假扣押之原因
    應釋明之；前項釋明如有不足，而債權人陳明願供擔保或法
    院認為適當者，法院得定相當之擔保，命供擔保後為假扣押
    ，同法第526條第1、2項亦有明文。依上開規定可知，債權
    人聲請假扣押，應就其請求及假扣押之原因加以釋明，該項
    釋明如有不足，而債權人陳明願供擔保或法院認為適當者，
    法院得定相當之擔保，命供擔保後為假扣押。
二、本件抗告人聲請意旨略以：相對人前於民國69年9月24日代
    表坐落桃園縣大溪鎮○○段下崁小段104之1、151、152、15
    2之1、154地號等5筆土地全體共有人，與抗告人簽訂租賃契
    約（下稱系爭租約），依系爭租約第4條約定，相對人有保
    證上開土地無來歷不明或債務糾紛等情事；詎上開土地其他
    共有人即訴外人李元治委請律師發函表示並未同意抗告人使
    用上開土地，並要求抗告人拆屋還地，抗告人即要求相對人
    出面處理，又若李元治勝訴，抗告人即須拆屋還地，將至少
    受有1,000萬元之損害，相對人應依系爭租約第4條約定負損
    害賠償責任；頃聞相對人有隱匿財產之情事，如不立即對相
    對人財產施予假扣押，日後顯有不能強制執行或甚難執行之
    虞，為此願供擔保以補釋明之不足，聲請准對相對人之所有
    財產在新臺幣（下同）1,000萬元範圍內予以假扣押等語，
    並提出土地租賃契約、詠信律師代書聯合事務所函、謝錫福
    律師事務所函及回執、原法院民事庭通知書等影本以為釋明
    。嗣於本院補充陳述略以：依兩造於99年5月28日召開協調
    會之會議紀錄，可知相對人有意將上開土地以1,700萬元之
    價格售予他人，抗告人主張至少受有1,000萬元之損害，並
    非無據，且相對人於協議後又反悔無意依會議內容履行，客
    觀上已足使人認為相對人有逃匿或浪費財產，致將來難以強
    制執行之可能，現如不即時假扣押相對人之財產，將難以保
    全抗告人之債權等語，並提出99年5月28日會議紀錄影本為
    證。經查，抗告人主張相對人依系爭租約第4條約有權利瑕
    疵擔保責任及損害賠償責任等情，業據其提出之土地租賃契
    約、詠信律師代書聯合事務所函、謝錫福律師事務所函及回
    執、原法院民事庭通知書等以資釋明，應認其就上開請求之
    原因，已為釋明。次查，抗告人主張兩造雖曾於99年5月28
    日召開協調會，惟事後卻又反悔無意依會議內容履行，且在
    協調會議中，相對人自承有他人欲以1,700萬元價購上開土
    地等情，業據其提出會議紀錄在卷可稽，足見相對人非無處
    分上開土地之可能，而該處分行為，是否導致日後抗告人獲
    得勝訴判決後，有甚難強制執行之虞，抗告人之釋明雖尚有
    未足，然抗告人陳明願供擔保以補釋明不足，於法並無不合
    。本件揆諸首揭說明，抗告人聲請對相對人之財產予以假扣
    押，為有理由，應予准許。原法院司法事務官駁回抗告人假
    扣押之聲請，原法院駁回抗告人之聲明異議，均有未洽。抗
    告意旨指摘原裁定不當，求予廢棄，為有理由。爰由本院將
    原裁定廢棄，依民事訴訟法第526條第2、3項規定命抗告人
    供如主文第2項所示之金額後得為假扣押，並依同法第527
    條規定酌定相對人供如主文第3項所示金額後，得免為或撤
    銷假扣押。
三、據上論結，本件抗告為有理由，爰裁定如主文。
中    華    民    國    99    年    7     月    22    日
                    民事第11庭
                        審判長法  官  鄭雅萍
                              法  官  詹文馨
                              法  官  劉坤典
正本係照原本作成。
本裁定除以適用法規顯有錯誤為理由外，不得再抗告。如提起再
抗告，應於收受後10日內委任律師為代理人向本院提出再抗告狀
。並繳納再抗告費新台幣１千元。
中    華    民    國    99    年    7     月    22    日
                              書記官  劉育妃

司法院資訊處製作；財團法人民間司法改革基金會備份。
